# 关于建筑合同合同预计损失的回转？

提问人：茉莉绿茶 时间：2014-08-09 18:22:45
1 、上一期的预计总成本>总收入，计提了减值损失和减值准备；本期的预计总成本<总收入，是否应按原值回转减值损失和减值准备2 、本期（预计总成本—总收入）的差额，变大变小或不变，是否都要重新计算减值损失？当期应计提的合同预计损失准备=（预计合同总成本-预计合同总收入）×（1-完工进度百分比）-以前预计损失准备

回答人：chenyiwei
1 、对应的损益类科目，大致上就是如haihan235在 2 楼所说的，未完工时的转回冲减资产减值损失（或当初确认该亏损合同损失时所借记的利润表科目），完工时的调整冲减营业成本。 2 、在每一期末，都应当根据本期末的实际存在状况和截至本期末可获得的信息重新计算本期末应有的存货跌价准备和亏损合同准备余额，与期初余额之间的差额即为本期应调整的发生额，具体记入的利润表项目按上述第一条所述原则处理。

提问人：茉莉绿茶 时间：2014-08-10 22:58:17
每期的调整结果，是不是要达到 “累计确认合同收入( 累计“主营业务收入”) — 累计确认合同费用（累计“主营业务成本”） — 资产减值损失余额=利润表的“营业利润”累计额=资产负债表中的”工程施工——合同毛利”确认金额”
这个结果？

回答人：chenyiwei
大体上是这样，不过没有实际验证过，建议用一个实际案例验证一下。

提问人：茉莉绿茶 时间：2014-08-10 23:25:38
我看到教材，第一年 预计总成本> 总收入，计提了减值损失和减值准备；第二年， 预计总成本<总收入，确不冲回第一年计提的减值损失和减值准备，而是等到完工时，将减值准备冲减 营业成本。我认为第二年时，应该冲回第一年计提的减值损失和减值准备，等到完工时，也就不用减值准备冲减 营业成本。

回答人：chenyiwei
应这样理解。期末时应及时根据可获取的信息修正会计估计，并相应进行会计估计变更的处理。